臺灣高等法院刑事裁定
109年度抗字第2155號
抗  告  人
即  被  告  王登福


上列抗告人即被告因被訴詐欺罪聲請交付法庭錄音光碟案件，不
服臺灣臺北地方法院中華民國109年9月23日裁定（109年度聲字
第2021號），提起抗告，本院裁定如下：
    主  文
抗告駁回。                                              
    理  由
一、原裁定意旨略以：抗告人即被告王登福（下稱抗告人）前於
    民國99年間，因詐欺案件，經原審法院以99年度易字第550
    號判決無罪，案經上訴，經本院以100年度上易字第870號判
    決駁回上訴，並於100年6月21日確定。又抗告人於本案訴訟
    繫屬消滅後，於109年9月16日始向原審法院具狀請求交付上
    開法庭錄音光碟，亦有其提出之原審法院交付法庭錄音光碟
    聲請狀可佐，足見其聲請顯逾上開法定期間之規定，已有未
    合。況其聲請意旨僅泛稱開庭筆錄、口述有脫軌狀況等，無
    從由此發現所欲「主張或維護其法律上利益」之事由。是本
    件聲請自於法不合，而予駁回等語。
二、抗告意旨略以：伊與莊榮兆於109年6至7月間共同申告公訴
    人有濫權不追訴之不法，故係欲聲請其偵辦臺灣臺北地方法
    院檢察署97年度偵續一字第146號之庭訊光碟，而非原審法
    院99年度易字第550號伊無罪之庭訊光碟云云。
三、按當事人及依法得聲請閱覽卷宗之人，因主張或維護其法律
    上利益，得於開庭翌日起至裁判確定後六個月內，繳納費用
    聲請法院許可交付法庭錄音或錄影內容。但經判處死刑、無
    期徒刑或十年以上有期徒刑之案件，得於裁判確定後二年內
    聲請。法庭錄音、錄影內容，應保存至裁判確定後二年，始
    得除去其錄音、錄影，法院組織法第90條之1第1項及第90條
    之2前段定有明文。又法庭錄音、錄影內容，應保存至裁判
    確定後二年，始得除去。但經判處死刑或無期徒刑確定之案
    件，其保存期限依檔案法之規定。法庭錄音、錄影內容儲於
    數位媒體者，案件終結後由各法院資訊室保管；儲於錄音、
    錄影帶及其他錄音、錄影媒體者，案（事）件終結後由各法
    院檔案室自行列冊保管，法庭錄音錄影及其利用保存辦法第
    9條亦有明文。
四、查本件抗告人被訴詐欺案件，經原審法院以99年度易字第55
    0號判決抗告人無罪，並經本院於100年6月21日以100年度上
    易字第870號駁回上訴而告確定，有本院被告前案紀錄表及
    前述確定判決在卷可稽（見原審卷第9至31頁）。本案既係
    判決抗告人無罪，依上述說明，本案之法庭錄音應保存至裁
    判確定後2年，即得除去。則抗告人於判決確定9年後始向原
    審法院聲請交付本案之法庭錄音光碟，自無從准許。
五、又抗告意旨雖另以伊係為申告公訴人有濫權不追訴之不法，
    故欲聲請臺灣臺北地方檢察署97年度偵續一字第146號之庭
    訊光碟，而非原審法院99年度易字第550號伊無罪之庭訊光
    碟云云。然抗告人於原審法院之聲請意旨確係聲請該院99年
    度易字第550號99年期日之法庭錄音光碟等語無訛（見原審
    卷第5頁），是原審法院依其聲請意旨而裁定，尚無違誤。
    抗告意旨逸出原聲請意旨而請求交付更早期日之同案偵查期
    間庭訊之法庭光碟云云，本應另行提出聲請，然無論該案件
    何時庭訊之法庭光碟，既均因其聲請顯逾法定期間而無從准
    許。則抗告人執前詞指摘原裁定不當，均無理由，應予駁回
    。
據上論斷，應依刑事訴訟法第412 條，裁定如主文。
中　　華　　民　　國　　109 　年　　12　　月　 28 　　日
                  刑事第十一庭  審判長法　官  周煙平
                                      法　官  連育群
                                      法　官  吳炳桂
以上正本證明與原本無異。
不得再抗告。
                                      書記官  劉育君
中　　華　　民　　國　　109 　年　　12　　月　　31　　日